【裁判字號】    95,交抗,154
【裁判日期】    950306
【裁判案由】    違反道路交通管理處罰條例
【裁判全文】
臺灣高等法院交通事件裁定             95年度交抗字第154號
抗  告  人
即受處分人  甲○○
上列抗告人因違反道路交通管理處罰條例案件，不服臺灣宜蘭地
方法院94年度交聲字第144號，中華民國95年2月3日所為裁定（
原處分案號：交通部公路總局臺北區監理所宜蘭監理站違反道路
交通管理事件宜監字第裁43-Z00000000號），提起抗告，本院裁
定如下：
    主  文
抗告駁回。
    理  由
一、原裁定意旨略以：抗告人即受處分人甲○○於民國94年9 月
    29日上午10時許，駕駛車牌號碼為GI-5957 號自用小客車，
    行駛於國道一號高速公路北上車道139公里處，以時速116公
    里即超越限制時速100 公里之高速行駛，經警員徐鴻桂、張
    森桂使用雷射測速槍測得上開時速，即以受處分人違反道路
    交通管理處罰條例第33條第1 項之規定，掣單舉發。裁決機
    關認受處分人確有上開交通違規行為，乃依據道路交通管理
    處罰條例第33條第1項、第63條第1項第1款之規定裁處3,000
    元之罰鍰，並記違規點數1 點，並無不當，受處分人之異議
    為無理由，應予駁回。
二、抗告意旨略以：警員張森桂當日係坐於副駕駛座，而由警員
    徐鴻桂擔任駕駛，並下車持雷射槍執行測速工作，依警車停
    於路肩執勤之情況而言，警員張森桂應無法由右後視鏡窺得
    後方來車，而其竟稱由後視鏡上看到受處分人車速較快等情
    ，則其說辭並非可信。再參國道一號139公里路段早上10 時
    許之車流量，根本不可能發生如警員徐鴻桂（應為張桂森之
    誤，見原審卷第24頁）所稱僅有1輛車通過之情景，且本件
    再無其他積極證據可證明受處分人確有超速之事實云云。
三、經查：
  (一)警員張森桂於原審明確證述，當日係由其填具舉發通知單，
    係由警員徐鴻桂站在車外，測得有超速情況時告知張森桂，
    再由張森桂打開警示燈攔下超速之車輛，張森桂並不知道受
    處分人超速多少，徐鴻桂比較清楚等語（見原審卷第24頁）
    。顯見本件超速情形，係由徐鴻桂測得並告知張森桂，此與
    張森桂由後視鏡是否看得到車輛超速情形，或張森桂所陳只
    有1輛車之情並無關係。
  (二)警員徐鴻桂證稱，雷射槍以紅外線單一瞄準只能鎖定1 部車
    子，其係於217 公尺鎖定受處分人車輛，而有同行車輛或超
    越之車輛時，不會做測速，因此種情況下，攔車會造成危險
    等語（見原審卷第23至24頁），則警員以雷射槍瞄準單一車
    輛時，並不會有車輛錯誤之情。而受處分人亦自承其行駛時
    之時速，有時候可能會超過110公里（見原審卷第18頁），
    可見受處分人車速並非一直在相同時速下，則其見警員在前
    方揮手攔停之時，警員早已測得其超速，故受處分人辯稱警
    察原欲攔檢別台車，卻因而攔到其車輛云云，並不可採。
三、據上論結，應依道路交通案件處理辦法第26條，刑事訴訟法
    第412條，裁定如主文。
中    華    民    國    95    年    3      月    6    日
                  交通法庭審判長法  官  張明松
                                法  官  吳鴻章
                                法  官  魏新國
以上正本證明與原本無異。
不得再抗告。
                                書記官  洪秋帆
中    華    民    國    95    年    3     月    7     日


司法院資訊處製作；財團法人民間司法改革基金會備份。
